【裁判字號】    89,易,1922
【裁判日期】    890915
【裁判案由】    詐欺
【裁判全文】
臺灣板橋地方法院刑事判決                        八十九年度易字第一九二二號
    公  訴  人  臺灣板橋地方法院檢察署檢察官
    被      告  丙○○
右列被告因詐欺案件，經檢察官提起公訴（八十九年度調偵字第六十四號），本院判
決如左：
    主  文
丙○○連續意圖為自己不法之所有，以詐術使人將本人之物交付，處有期徒刑壹年，
緩刑肆年。
    事  實
一、丙○○自民國八十六年間起，在臺北市○○○路忠孝橋下，向甲○○、乙○○兄
    弟購買斑節蝦及沙蝦，初期均能按期支付貨款，藉以取信甲○○、乙○○並獲同
    意隔月付款；嗣於八十八年二月間起，明知資金週轉困難，無支付能力，竟仍基
    於意圖為自己不法所有之概括犯意，於八十八年三月間，前往上開處所，連續多
    次向甲○○、乙○○兄弟佯有支付能力而向彼等購買蝦子等水產品，致甲○○、
    乙○○兄弟陷於錯誤，而先後交付丙○○價值共計新臺幣（下同）二百零一萬七
    十元之蝦子等水產品。丙○○則簽發台新國際商業銀行板橋分行為付款人，帳號
    000000000號，票號分別為0000000、0000000、000
    0000、0000000、0000000、0000000號，發票日依序
    為八十八年三月二十一日、同年三月二十八日、同年四月十日、同年四月二十日
    、同年四月三十日，面額共計一百三十六萬一千元之支票六紙，交付甲○○、乙○○兄弟。詎丙○○將所詐得之上開蝦子，轉賣予其他餐廳得利後，卻拒不付款
    ，且所簽發交予甲○○、乙○○兄弟之上開支票經屆期提示，均因存款不足，遭
    拒絕付款而退票，甲○○、乙○○兄弟始知受騙。
二、案經被害人甲○○、乙○○告訴臺灣板橋地方法院檢察署檢察官偵查起訴。
    理  由
一、訊據被告丙○○固坦承於右開時地簽發上開支票向告訴人甲○○、乙○○兄弟購
    買共計二百零一萬七十元之蝦子，後因沒有將錢存入支票戶頭，致前開支票均遭
    退票等情，惟矢口否認有何詐欺取財之犯行，辯稱：「我沒有詐欺之意，後來是
    因我因週轉不靈始未將錢存進支票之戶頭致支票遭退票。」云云。惟查：右揭犯
    罪事實，業據告訴人甲○○、乙○○二人指訴綦詳，並有估價單影本三紙、支票
    暨退票理由單影本六紙、律師函及其回執影本一份附卷可稽；且被告丙○○亦自
    承「自八十八年二月起即經濟狀況不好、週轉困難」等語（見八十八年度他字第
    二一八七號偵查卷第十八頁、本院八十九年七月三日訊問筆錄），以及被告所簽
    發之上開六紙支票，均係於八十八年三月間遭退票等情，足證被告丙○○於八十
    八年三月間，先後多次向告訴人甲○○、乙○○二人購買蝦子時，已無清償貨款
    之資力，竟仍向告訴人甲○○等購入大批蝦子，其有不法所有之意圖者甚明；況
    被告自八十八年三月起，迄告訴人向臺灣板橋地方法院檢察署檢察官提出告訴時
    已一年餘，竟均未償還貨款，且亦未將轉賣蝦子予其他餐廳之差價利潤償付告訴
    人做為支付貨款之用，反將之花用殆盡，足徵被告於購買蝦子之初，自始即無給
    付貨款之意，亦甚明確；是被告空言否認詐欺取財犯行，顯係卸責之詞，不足採
    信。事證明確，被告詐欺取財犯行堪以認定，應予依法論科。
二、核被告所為，係犯刑法第三百三十九條第一項之意圖為自己不法之所有，以詐術
    使人將本人之物交付之詐欺取財罪。被告先後多次詐欺取財之犯行，犯罪構成要
    件相同，所犯罪名又屬同一，顯係基於概括犯意反覆為之，應論以連續犯，並加
    重其刑。被告以一行為詐欺告訴人甲○○、乙○○兄弟，侵害二個不同法益，成
    立二個詐欺取財罪，為想像競合犯，應從一重之詐欺取財罪處斷，公訴人未論及
    被告之上開詐欺取財犯行，有想像競合犯之問題，尚有未洽。爰審酌被告犯罪之
    動機、目的、手段、品性、生活狀況、智識程度、犯罪所生之損害，犯後飾詞卸
    責、態度不佳等一切情狀，量處如主文所示之刑，以示懲儆。末查被告前未曾受
    有期徒刑以上刑之宣告，有臺灣高等法院檢察署刑案紀錄簡覆表在卷可按，因一
    時失慮，偶罹刑典，事後已與告訴人達成和解，此有告訴人出具之切結書附本院
    卷足參，被告經此偵審程序及罪刑之宣告後，應知警惕而無再犯之虞，本院因認
    暫不執行其刑為當，予以宣告緩刑四年，用啟自新。
據上論斷，應依刑事訴訟法第二百九十九條第一項前段，刑法第五十六條、第三百三
十九條第一項、第五十五條、第七十四條第一款，罰金罰鍰提高標準條例第一條前段
，判決如主文。
本案經檢察官賴惠慈到庭執行職務。
中      華      民      國    八十九    年      九      月      十五    日
                                        臺灣板橋地方法院刑事第四庭
                                            法  官  許必奇
右正本證明與原本無異。
如不服本判決，應於判決送達後十日內向本院提出上訴狀 (應附繕本) ，上訴於臺灣
高等法院。
                                            書記官  高玉彬
中      華      民      國    八十九    年      九      月      十九    日
附錄：刑法第三百三十九條第一項。
刑法第三百三十九條
意圖為自己或第三人不法之所有，以詐術使人將本人或第三人之物交付者，處五年以
下有期徒刑、拘役或科或併科一千元以下罰金。
以前項方法得財產上不法之利益或使第三人得之者亦同。
前二項之未遂犯罰之。


司法院資訊處製作；財團法人民間司法改革基金會備份。
